# 请教chenyiwei老师

提问人：傲雪凌霜 时间：2013-01-20 16:25:38
一般情况下非同一控制下企业合并，评估基准日的评估价与收购时点有一段时间，企业购买价是按评估价支付对价，如果评估基准日与收购时点这一段时间发生了亏损，则在合并层次形成了商誉（我认为它不属于商誉），合并层次是否可不确认该商誉，计入营业外支出中。

回答人：chenyiwei
计入营业外支出的准则依据不足。仍应计入商誉（但期末应对商誉进行减值测试）。因为这仍然是合并成本与所取得的被购买方净资产于购买日的公允价值之间的差额。